臺灣高雄地方法院刑事判決　　　　　　　　　　　　　九十三年度易字第四四五號
　　公　訴　人　臺灣高雄地方法院檢察署檢察官
　　被　　　告　乙○○
　　選任辯護人　陳三兒律師
右列被告因違反毒品危害防制條例案件，經檢察官聲請簡易判決處刑，本院認不宜以
簡易判決處刑，適用通常程序，並依簡式審判程序判決如左：
    主  文
乙○○連續施用第二級毒品，累犯，處有期徒刑捌月；扣案殘留甲基安非他命之吸食
器貳組，均沒收銷燬。
    事  實
一、乙○○於民國八十七年間因施用毒品案件，經本院以八十七年度毒聲字第四五八
    五號裁定送觀察、勒戒後，認無繼續施用毒品之傾向，由臺灣高雄地方法院檢察
    署檢察官於八十八年一月十一日，以八十八年度偵字第三二○號為不起訴處分確
    定；又於九十年間因施用毒品案件，經本院以九十年度毒聲字第一○七一號裁定
    送觀察、勒戒後，認有繼續施用毒品之傾向，由本院以九十年度毒聲字第一六五
    六號裁定施以強制戒治，並經檢察官提起公訴，於九十年十月二十二日經本院以
    九十年度雄檢字第一一九三號判決有期徒刑五月確定，並於九十一年五月二十九
    日易科罰金執行完畢，猶不知悔改，復基於施用第二級毒品之概括犯意，自九十
    三年一月十四日下午四時許至至同月十七日止，連續在高雄市三民區○○○路七
    二○號燕林旅社二○二室，將安非他命放在吸食器內用火燒烤產生煙霧吸食之方
    式，施用第二級毒品甲基安非他命多次。嗣於九十三年一月十七日凌晨零時二十
    分許，在其上址為警查獲，並扣得其所有殘留安非他命之吸食器二組。
三、案經高雄市政府警察局三民第二分局報請臺灣高雄地方法院檢察署檢察官聲請簡
    易判決處刑。
    理  由
一、本件被告所犯為死刑、無刑徒刑或最輕本刑為三年以上有期徒刑以外之罪，其於
    準備程序中就被訴事實為有罪之陳述，經法官告知簡式審判程序之旨，並聽取公
    訴人之意見後，依刑事訴訟法第二百七十三條之一第一項規定，裁定由受命法官
    獨任進行簡式審判程序，合先敘明。
二、右揭事實業據被告乙○○於本院準備程序及審理中坦承不諱，且被告於為警查獲
    後經採取其尿液送請檢驗結果，呈甲基安非他命陽性反應，此有九十二年度高雄
    市政府警察局三民第二分局尿液送驗登記簿暨高雄市立凱旋醫院九十三年二月十
    日高市凱醫檢字第○五八八號煙毒尿液檢驗成績書各一紙在卷可憑（見偵查卷第
    一三、一四頁），且扣案之吸食器二組經送高雄醫學大學附設中和紀念醫院檢驗
    結果，確殘留有甲基安非他命，此亦有高雄醫學大學附設中和紀念醫院九十三年
    三月二十三日編號九二○三─二五八號檢驗報告單一紙在卷足證（見本院簡字卷
    第一九頁），是被告自白核與事實相符，應堪採信。再被告於八十七年間因施用
    毒品案件，經本院以八十七年度毒聲字第四五八五號裁定送觀察、勒戒後，認無
    繼續施用毒品之傾向，由臺灣高雄地方法院檢察署檢察官於八十八年一月十一日
    ，以八十八年度偵字第三二○號為不起訴處分確定；又於九十年間因施用毒品案
    件，經本院以九十年度毒聲字第一○七一號裁定送觀察、勒戒後，認有繼續施用
    毒品之傾向，由本院以九十年度毒聲字第一六五六號裁定施以強制戒治，並經檢
    察官提起公訴，於九十年十月二十二日經本院以九十年度雄檢字第一一九三號判
    決有期徒刑五月確定，並於九十一年五月二十九日易科罰金執行完畢，此有臺灣
    高雄地方法院檢察署刑案資料查註紀錄表及臺灣高等法院被告全國前案紀錄表在
    卷足憑；是被告犯毒品危害防制條例第十條第二項之施用第二級毒品安非他命犯
    行，洵堪認定。
三、查海洛因係毒品危害防制條例第二條第二項第一款所稱之第一級毒品，不得持有
    、施用。被告犯罪後，毒品危害防制條例雖於九十二年七月九日修正公布，並自
    九十三年一月九日施行，惟同法第十條第一項並未修正，自無新舊法比較之必要
    。是核被告所為，係犯該條例第十條第二項之施用第二級毒品罪。其持有第二級
    毒品後進而施用，持有之低度行為均為施用毒品之高度行為所吸收，不另論罪。
    被告先後多次施用第二級毒品安非他命之行為，時間緊接、方法相同，係觸犯構
    成要件相同之罪名，顯係基於概括犯意為之，為連續犯，應依刑法第五十六條之
    規定，以一罪論，並加重其刑。又被告曾於九十年間因毒品危害防制條例，經本
    院以九十年度雄簡字第一一九三號判處有期徒刑五月，並於九十一年五月二十九
    日易科罰金執行完畢，有臺灣高雄地方法院檢察署刑案資料查註紀錄表及臺灣高
    等法院被告全國前案紀錄表各一份在卷可參，其受有期徒刑執行完畢，於五年以
    內再犯有期徒刑以上之本罪，為累犯，應依刑法第四十七條之規定，加重其刑，
    並依法遞加之。爰審酌被告有多次施用毒品犯行，素行不佳，已如前述，猶再度
    施用第二級毒品甲基安非他命，顯見其不知警惕，意志不堅，惟姑念其犯罪後坦
    承犯行，及施用毒品亦為自我戕害行為，並未危害他人等一切情狀，量處如主文
    所示之刑。又扣案殘留甲基安非他命之吸食器二組（因安非他命殘渣附著於上析
    離不易，應將之整體），均應依毒品危害防制條例第十八條第一項前段規定，不
    問屬於犯人與否，均沒收銷燬之，併此敘明。
據上論斷，應依刑事訴訟法第四百五十二條、第二百九十九條第一項前段、第二百七
十三條之一第一項，毒品危害防制條例第十條第二項、第十八條第一項前段，刑法第
十一條、第五十六條、第四十七條，判決如主文。
本案經檢察官甲○○到庭執行職務。
中      華      民      國    九十三    年      四      月     三十     日
                                    臺灣高雄地方法院刑事第七庭
                                       法  官    廖純卿
右正本證明與原本無異。
如不服本判決，應於判決送達後十日內，向本院提出上訴狀。
                                       書記官    劉企萍
中      華      民      國    九十三    年      五      月      四      日
附錄本案論罪科刑法條：
毒品危害防制條例第十條
施用第一級毒品者，處六月以上五年以下有期徒刑。
施用第二級毒品者，處三年以下有期徒刑。
